【裁判字號】    92,上易,1736
【裁判日期】    921208
【裁判案由】    竊盜
【裁判全文】
臺灣高等法院臺中分院刑事判決                九十二年度上易字第一七三六號
    上  訴  人  臺灣臺中地方法院檢察署檢察官
    被      告  甲○○
右上訴人因被告竊盜案件，不服臺灣臺中地方法院九十二年度易緝字第三三二號中華
民國九十二年七月十一日第一審判決（起訴案號：臺灣臺中地方法院檢察署九十二年
度偵字第六五九號），提起上訴，及移
本院判決如左：
    主      文
原判決撤銷。
甲○○共同連續竊盜，累犯，處有期徒刑捌月。
    事      實
一、甲○○曾因違反麻醉藥品管理條例及轉讓禁藥等案件，於民國八十二年八月二十
    六日經本院判處有期徒刑六月、一年八月，應執行有期徒刑二年確定；又因違反
    麻醉藥品管理條例案件，於八十二年九月二十四日經臺灣臺中地方法院判處有期
    徒刑五年六月確定；嗣經與前揭違反麻醉藥品管理條例及轉讓禁藥等案件所處之
    刑，定應執行刑為有期徒刑七年確定，送監執行後，於八十五年二月十五日假釋
    付保護管束，並已於八十九年三月二十八日縮刑期滿執行完畢；竟仍不知悔改，
    其與陳坤岳（業經臺灣臺中地方法院判處有期徒刑四月在案）或乙○○（業經臺
    灣臺中地方法院判處有期徒刑十月在案）共同意圖為自己不法所有之犯意聯絡，
    復基於概括之犯意，(1)先於九十一年十二月二十日上午九時許，由陳坤岳駕駛車
    牌號碼Ｘ三─四一七一號自用小貨車（車主登記名義為旺來汽車商行）搭載甲○○，前往臺中縣大肚鄉營埔村船頭巷三八之一號丁○○所有牛舍內，推由陳坤岳
    徒手竊取丁○○所有之鐵門、鐵片各一片及鐵條三支，並由甲○○幫忙搬運上車
    ，得手後欲離去之際，為丁○○發現，陳坤岳始將鐵條三支返還丁○○，旋駕車
    離去。嗣經丁○○報警後，經警於同日上午九時三十分，在臺中縣大肚鄉○○路
    ○段六○三巷南向一百公尺處當場查獲陳坤岳、甲○○，並在陳坤岳所駕之前揭
    自用小貨車上扣得鐵門、鐵片各一片（已發還丁○○）。(2)續於九十二年二月十
    三日下午五時三十分許，由甲○○騎乘車號不詳之機車搭載乙○○，前往臺中縣
    大甲鎮○○街八八之三號戊○○經營之欽成營造股份有限公司（下稱欽成公司）
    ，推由乙○○至欽成公司圍牆與樹木縫隙處，徒手竊取欽成公司所有之鋁門三片
    ，得手後，並由乙○○將竊得之鋁門二片交由在圍牆外接應之甲○○搬上機車，
    適乙○○搬運第三片鋁門交由甲○○接應時，為欽成公司員工鐘宏其當場發現而
    出面制止。甲○○見狀旋即騎乘機車載運三片鋁門逃逸，乙○○則徒步逃離現場
    ，經警民共同圍捕，於同日下午六時三十分許，在臺中縣水美村水美路附近之土
    地公廟旁逮捕乙○○，因而查悉上情。
二、案經臺中縣警察局烏日分局報請臺灣臺中地方法院檢察署檢察官偵查起訴及移送
    併辦。
    理      由
一、被告甲○○雖於本院審理時經合法傳喚未到庭陳述，惟查：右揭事實(1)部分，業
    據被告甲○○於原審審理時坦承不諱，核與同案被告陳坤岳供述有與被告甲○○
    前往被害人丁○○在臺中縣大肚鄉營埔村船頭巷三八之一號牛舍取走鐵條三支，
    經被害人發現後，始將鐵條三支返還被害人；及被告二人為警查獲時，在同案被
    告陳坤岳所駕車牌號碼Ｘ三─四一七一號自用小貨車上查獲鐵門、鐵片各一片之
    事實相符；並與被害人丁○○在警詢、原審所指述之失竊情節大致相符，且有該
    自用小貨車查獲時之照片三幀在卷可稽，而依照片所示，當時被告陳坤岳所駕之
  自用小貨車上確置有鐵門、鐵片各一片，應認被告甲○○於原審時就此部分自白
    與事實相符。此外，復有贓物認領保管單一件在卷可查，本件事證已經明確；至
    右揭事實(2)部分，雖據被告甲○○於原審時矢口否認，辯稱：伊並未於九十二年
    二月十三日與乙○○去臺中縣大甲鎮○○街八十八之三號工地竊取鋁門云云，惟
    查被告確有與乙○○共同參與此部分竊盜犯行，業據共同被告乙○○於其所涉竊
    盜案件之警詢、偵查及原審審理時均坦白供認，核與被害人欽成公司負責人戊○○、員工鐘宏其於警詢時陳述情節大致相符，復有欽成公司現場照片附於該案卷
    可稽，此有乙○○所涉臺灣臺中地方法院九十二年度易字第二○五二號竊盜案卷
    在卷可參，且共同被告乙○○於本院審理時證述被告確有參與此部分竊盜犯行無
    訛，查共同被告乙○○歷次所供被告確有參與行竊一節均屬一致，難認有何不實
    之處。又共同被告乙○○所涉上揭竊盜案件，業經判處有期徒刑十月在案，並無
    將其所犯刑責推卸被告之情，且被告於原審審理時不否認認識乙○○，復供稱已
    認識乙○○二年了，與乙○○沒有仇恨等語（參原審卷第三三、三四頁），顯然
    被告與共同被告乙○○並無何恩怨糾紛，則共同被告乙○○當不致承認自己犯行
    外，特予虛構不利被告之事實，誣指被告之理，況本件當場發現行竊之證人鐘宏
    其於警詢時證稱：除乙○○外，另有一逃跑騎機車之男子，此亦與共同被告乙○○所證：被害人發現當時，鋁門已搬上機車，甲○○騎機車就跑了等語相符。雖
    該證人鐘宏其於警詢時證述略以：另一嫌犯約二十幾歲，戴安全帽，不詳顏色、
    瘦瘦的，穿藍色或黑色外套，是一男子等語，然該證人既僅目睹另一嫌犯騎機車
    跑掉，且該嫌犯戴有不詳顏色之安全帽，顯然對於該逃跑之嫌犯面貌印象不深，
    而二十幾歲或三十幾歲之人，如未仔細觀看，在外貌上不一定會有明顯差異，一
    般人尚難僅憑印象不深之外貌予以明確辨識，而本件共同被告乙○○犯本案時之
    年齡為二十八歲，該證人或因此認在逃嫌犯亦與共同被告乙○○年齡相近，而對
    該嫌犯年齡為二十幾歲之推認亦非無可能，然本件被告確涉犯此部分竊盜犯行，
    既據共同被告乙○○供述甚詳，故尚難僅憑證人鐘宏其對於該逃跑嫌犯年齡之證
    詞與被告實際年齡略有差距，即可為被告有利之認定。再者，本件據共同被告乙○○證述行竊時乃由欽成公司水泥（圍）牆與樹木交界之縫隙處竊得，且竊得之
    鋁門有三片，其餘的鋁門均沒有搬動等語，而據證人鐘宏其亦於警詢時證述：伊
    看見機車上二個鋁門，乙○○正在搬第三塊給另在外圍牆男子等語相符，併辦意
    旨認被告行竊欽成公司所有鋁門共有十六個，惟本院認除上揭三片鋁門有積極事
    證可證係由被告與共同被告乙○○竊取外，其餘鋁門十三個，並無積極證據可認
    係由被告與乙○○共同竊取之物，依罪疑惟輕之法則，故就此部分應為被告有利
    之認定。又有關本件行竊之手法，據共同被告乙○○迭次均堅稱行竊當時並未踰
    越牆垣行竊等情明確，而此部分亦無積極事證可茲認定該共同被告乙○○或被告
    當時確有踰越牆垣為本件竊盜之行為，故就此部分亦應為被告有利之認定，附此
    敘明。從而，被告甲○○否認此部分竊盜犯行，應係事後卸責之詞，不足採信，
    本件事證亦臻明確。綜上所述，被告連續二次竊盜犯行，均洵堪認定，應予依法
    論科。
二、核被告甲○○所為，係犯刑法第三百二十條第一項竊盜罪；被告分別與同案被告
    陳坤岳間及共同被告乙○○二人間，就上開犯行，互有犯意之聯絡，行為之分擔
    ，均為共同正犯。查被告甲○○曾因違反麻醉藥品管理條例及轉讓禁藥等案件，
    於八十二年八月二十六日經本院分別判處有期徒刑六月、一年八月，應執行有期
    徒刑二年確定；又因違反麻醉藥品管理條例案件，於八十二年九月二十四日經臺
    灣臺中地方院判處有期徒刑五年六月確定；嗣經與前揭違反麻醉藥品管理條例及
    轉讓禁藥等案件所處之刑，定應執行刑為有期徒刑七年確定，送監執行後，於八
    十五年二月十五日假釋付保護管束，並已於八十九年三月二十八日期滿執行完畢
    ，有臺灣臺中地方法院檢察署刑案資料查註紀錄表及臺灣高等法院被告全國前案
    紀錄表各一件在卷可稽，其於受有期徒刑之執行完畢後，五年內再犯本件有期徒
    刑以上之罪，是為累犯，應依刑法第四十七條規定加重其刑，又被告先後二次犯
    行，時間緊接，又係觸犯構成要件相同之罪名，顯係基於概括犯意反覆而為，應
    依刑法第五十六條連續犯之規定論以一罪，並依法遞予加重其刑。至被告與共同
    被告乙○○共同行竊事實(2)部分，雖未據公訴人起訴，然與已起訴論罪事實(1)部
    分有連續犯之裁判上一罪關係，自為起訴效力所及，本院自應併予審理。原審予
    以論罪科刑，固非無見，惟查原審認檢察官移送併辦事實(2)部分，不能證明被告
    涉犯此部分竊盜罪，而不另為無罪之諭知，尚有未洽。上訴人即檢察官以併辦部
    分仍應構成竊盜罪為由提起本件上訴為有理由，應由本院將原審判決撤銷改判。
    爰審酌被告之素行不良，又其犯罪之動機、目的、手段、犯罪之次數及犯罪所得
    非鉅暨犯罪後之態度僅坦認部分犯行等一切情狀，量處如主文第二項所示之刑。
三、被告甲○○經合法傳喚，無正當理由不到庭，爰不待其陳述逕行判決。
據上論斷，應依刑事訴訟法第三百七十一條、第三百六十九條第一項前段、第三百六
十四條、第二百九十九條第一項前段、刑法第二十八條、第五十六條、第三百二十條
第一項，第四十七條，罰金罰鍰提高標準條例第一條前段，判決如主文。
本案經檢察官丙○○到庭執行職務。
中      華      民      國      九十二  年      十二    月      八      日
                                臺灣高等法院臺中分院刑事第六庭
                                      審判長法  官  李  文  雄
                                            法  官  邱  顯  祥
                                            法  官  陳  秀  
右正本證明與原本無異。
不得上訴。
                                            書記官  黃  禎  祥
中      華      民  國      九十二  年      十二    月      九      日
附錄本案論罪科刑法條全文：
中華民國刑法第三百二十條
意圖為自己或第三人不法之所有，而竊取他人之動產者，為竊盜罪，處五年以下有期
徒刑、拘役或五百元以下罰金。
意圖為自己或第三人不法之利益，而竊佔他人之不動產者，依前項之規定處斷。
前二項之未遂犯罰之。
                                                                        Ａ


司法院資訊處製作；財團法人民間司法改革基金會備份。
